# 关于薪酬确认递延

提问人：shenjiyuan 时间：2017-02-25 17:01:10
请教陈版主： 根据 国家税务总局公告 2015 年第 34 号文“企业在年度汇算清缴结束前向员工实际支付的已预提汇缴年度工资薪金，准予在汇缴年度按规定扣除”，在期末测算当期所得税的时候，薪酬期末有大额奖金，预计 2017 年1-5月会支付一部分，请问此部分应当如何处理，是进项全额纳税调整，确认递延资产；还是根据估计金额调减一部分，余额纳税调增，如果根据估计金额调减，此部分应当如何获取证据。

回答人：chenyiwei
应该取得管理层制定的奖金发放计划，并与以前年度的惯例和实际操作等相比较以核实其可行性。对预计在 2017 年 5 月底前支付的部分可以不做纳税调整，相应地不确认递延所得税资产。